【裁判字號】    89,易,603
【裁判日期】    890405
【裁判案由】    竊盜
【裁判全文】
臺灣臺南地方法院刑事判決                          八十九年度易字第六三號
    公  訴  人  臺灣台南地方法院檢察署檢察官
    被      告  乙○○
右聲請人因專科沒收案件，聲請沒收違禁物，本院裁定如左：
安非他命壹小包（淨重零點零柒公克，袋重零點貳捌公克）沒收銷燬之。
    理  由
一、按查獲之毒品，不問屬於犯人與否，沒收銷燬之，但合於制藥或研究之用者，得
    不予銷燬，毒品危害防制條例第十八條第一項定有明文。
二、聲請意旨略以：臺灣台南地方法院檢察署檢察官偵辦八十九年度毒偵緝字第五二
    五號被告林英俊違反毒品危害制條例案件，被告黃賜柔經觀察勒戒後，無施用傾
    向，而經該署為不起訴處分確定，惟該案件查獲扣案之毒品安非他命壹小包（淨
    重零點零柒公克，袋重零點貳捌公克），經送驗結果係甲基安非他命，有法務部
    調查局八十八年十二月三十日第000000000號檢驗通知書一紙在卷可稽
    ，按安非他命核屬毒品危害防制條例第二條第二項規定之第二級毒品，上開毒品
    既非供制藥或研究之用，依首開規定，聲請宣告沒收銷燬之（聲請人漏載銷燬）
    等語。
三、核與首開規定相符，應予准許，爰裁定如主文。
右列被告因竊盜案件，經檢察官提起公訴（八十八年度偵續字第一五八號），本院
，本院判決如左：
    主  文
乙○○無罪。
    理  由
一、公訴意旨略以：乙○○係台南縣歸仁鄉○○村○○路○段二六九號銘志修護廠負
    責人，意圖為自己不法之所有，利用甲○○於民國八十七年八月間，將其所有未
    懸掛車牌之車號ＵＨ─五六七一號自小貨車託其代售，而將車停放在銘志修車廠
    前之際，竟於八十七年八月至八十八年三月間之某日，竊取甲○○所有該小貨車
    之後擔及傳動軸，並換上不堪使用之同類物品以為掩飾。八十八年三月間，甲○
    ○欲將該車開回時發覺有異，因而報警查獲，因認被告涉有刑法第三百二十條第
    一項之罪嫌云云。
二、公訴人認被告涉有上開犯行，無非以告訴人之指訴及訊之被告亦自承該小貨車之
    傳動軸被人偷換過，而換小貨車之後擔及傳動軸，必須以千斤頂將車頂起始能更
    換，質之被告復供承附近沒有其他修護廠，且該後擔及傳動軸茍係由他人所竊取
    ，該竊得之人逃逸已惟恐不及，豈有再以不堪使用之物品裝上以為掩飾之理為主
    要依據。訊據被告則矢口否認有開竊盜犯行，辯稱其將上開小客車放在外面，在
    農曆年時我們停工十幾天，春節後開工發現他車子右前門檔風玻璃被人打破等語
    。
三、按犯罪事實應依証據認定之，無證據不得推定其犯罪事實，又不能証明被告犯罪
    者，應諭知無罪之判決，刑事訴訟法第一百五十四條、第三百零一條第一項分別
    定有明文。經查：告訴人甲○○係於民國八十七年八月間，將其所有未懸掛車牌
    之車號ＵＨ─五六七一號自小貨車託被告代售，而將該車交付被告占有，並停放
    在被告所開設之銘志修車廠前，此為告訴人自承在卷，故果如公訴人所指，被告
    利用機會將開小貨車之後擔及傳動軸更換成劣品，並將原來之後擔及傳動軸據為
    己有等情屬實，被告所為亦係犯侵占罪，核與竊盜罪之構成要件有間，自難以該
    罪律之，公訴人認被告所為係犯刑法第三百二十條第一項之竊盜罪，恐有誤會。
    另竊盜罪與侵占罪之社會基本事實不同，本院亦無從依法變更起訴法條，併此敘
    明。此外復查無其他積極證據足資證明被告有竊盜犯行，揆諸首開說明，犯罪尚
    屬不能證明，爰為無罪之諭知。
據上論斷，應依刑事訴訟法第三百零一條第一項判決如主文。
本案經檢察官陳建弘到庭執行職
中    華    民    國      八十九      年      四      月      五        日
                                  臺灣臺南地方法院刑事第二庭
                                      法  官      鄧  希  賢
右正本證明與原本無異。
如不服本判決，應於判決送達後十日內向本院提出上訴狀( 應附繕本 )。
                                      書記官      陳  美  蓉
中    華    民    國      八十九      年      四      月      五        日


司法院資訊處製作；財團法人民間司法改革基金會備份。
